Inventaris van de eigentijdse Toegangen, Instructies en Rapporten van de Oost-Indische Archipel
Nationaal Archief, Den Haag
- Hydrografische Rapporten, 3.2
  - Hydrografische rapporten., januari 1929-1939; 8
    No.20: Januari, met calque. Vervelgen de werkzaamheden in de Golf van Tomini, herzien de opneming der reede van Kema en werken vervolgens tusschen Papajatoe en Pentadoe (Z. gedeelte krt. 60).
    No.21: Mrt., met calque. Onderzoek naar gerapporteerde ondiepte in straat Malingi (Togean eil.). Vervolg opneming N kust Golf van Tomini. Top.punt 40 werd opgenomen in de triangulatie. Met aanhangsel over reede Boemboelan.
    No.22: Nader schrijven over merk straat Malingi.
    No.23: April, met calque. Vervolgen opneming Sangi-eilanden.
    No.24: Mei, met calque. Bepaalden te Menado verband tusschen Paal I Oudemans en P 56 Wenangheuvel en nabij Bangka tusschen Batoe Kapal der opnemingen 1907 en 1930. Vervolgden de opneming rond Sangi, waarbij de triangulatie gesloten werd en de belooding beeindigd op het Noordelijk gedeelte der Oostkust na. Merkten de bakens Spyck en Bols ten behoeve voortzetting der opneming.
    No.25: 1/2Juni-1/2 Juli. Verbinden Top.punt 36 (Oena2) met de Noordkust der Bocht, verrichten enkele onderzoekingen naar riffen door middel van dregtuig. Beschrijving van een aan boord vervaardigd dregtoestel.
    1934: Gouv. opnemingsvaartuig "Orion". Gezaghebber Ph. Knijff.
    No.26: Januari, met calque en bijlagen. Vervolgen de opneming van Straat Banka, tusschen Tg. Poenei en Nangka onder den Banka wal. Verrichten stroomwaarnemingen gedurende een maand op de Amalia bank en de Nemesis bank. Houden bespreking met de Snellius, geven manuscript kaarten over en ontvangen andere, waarvan reçu's bij dit rapport zijn overgelegd, dragen Opaldi nummers over, welke op het terrein van de Snellius betrekking hebben.
    Bijlagen: benadering stroomconstanten Een vadembank (Straat Malaka) en stroombeschrijving. Afgegeven aan getijarchief. Benadering stroomconstanten Straat Doerian op 0°40,5 N en 103°42; 5 E. Afgegeven aan getij-archief.
    No.27: half Febr. en Maart, met calque en bijlagen. Werken tusschen Nangka eilanden en Twede Punt. Voorgesteld is bk "End" en bk "Tap", op Derde Punt en Tweede Punt van den Sumatra wal door schroefbakens te merken. Vinden twee plekken (14 en 17 m) oprijzend uit 45 en 50 m diepte, ongeveer ONO van Tweede Punt. Mededeeling over stroomconstanten Ameliabank en Nemesisbank. Opgave van gebruikte topografische steenen en geplaatste bakens, benevens de plaatsen van Tap en End (zie boven).
    De uitkomsten der benaderingen (beide moessons) stroomconstanten Amelia bank en Nemesis bank zijn afgegeven aan getij-archief.
    No.28: 1/2 April tot 1/2 Mei met calque. Dreggen bewesten Singkep nabij Moetij, vinden gevaarlijke steen in vaarwater. Over voordeelen methode dreggen met schip en twee dregbooten. Vangen aan met serie stroomwaarnemingen midden in Straat Malaka, ongeveer tusschen het eiland Bengkalis en Groot Karimon.
    No.29: Juni, met calque. Dreggen in Straat Berhala. Vinden twee ondiepten. Speke rif geschikt om lichtbeken op te bouwen.
    Bijlage: stroomconstanten Longbank (Str.Malaka) en stroombeschrijving (afgegeven aan getij-archief).
    No.30: Van Hisp ontvangen witdruk, toonende gebied dat in Straat Banka zal afgedregd worden.
    ZUIDERKRUIS.
    No.31: Van medio Juli tot ultimo Aug. met drie bijlagen. Dreggen gezamelijk met "Snellius" bij Tweede Punt, vinden een kleine ondiepte. Geven dregbooten etc. voor een reis over aan Snellius. Trianguleeren en looden in Westingang Straat Banka. Dienen streomtafel in voor de elf plaatsen, waarvoor stroomconstanten zijn bepaald, geldende voor 1935.
    Bijlagen: coörd. driehoekspunt Top. triangulatie; Bakenlijst; Calque, gevende overzicht van triangulatie en belood. terrein.
    No.32: September, met calque van drempel Straat Kidjang. Verrichten een zeer nauwkeurig onderzoek van dien drempel, wederom met dregtuig.
    No.33: October, met calque. Dreggen in Straat Berhala, vinden een viertal kleine ondiepten.
    No.34: December. Straat Berhala beeindigd. Looden Straat Banka.
    No.35: Jan.-Febr. 35 trianguleeren en looden Str. Banka.
    No.35a: Jan.-Febr. 35 correctie op 35.
    No.36: Maart '35 Revisie Hoek Krawang.
    No.37: April '35 Dreggen in Straat Banka.
    No.38: H.R. no.47 Mei-Juni'35 Noordingang Gaspar str. Triang. en loodingswerk.
    No.39: H.R. no.48 Juli-Aug.'35 Noordingang Gaspar, N.W.hoek Billiton. Getijconstanten Langkoem en Berikat.
    No.40: H.R. no.49 Sept.-Oct.'35 N. en N.E.kust Billiton. Voorstel wijziging opname Sumbawa. Getijconstanten Satai in Telok Pering. 4 pilaren.
    No.41: H.R. no.50 Dec'35 N.E.kust Billiton; triangulatie E, punt.
    No.42: H.R. no.51 Jan.-Febr.'36 Loodingswerk S.E.kust Billiton. Schaarvogeleil. dregstrooken. Getijconstanten bepaald van Tg. Batoe Hitam.
    No.43: H.R. no.52 Maart'35 Loodingswerk; beschrijving hydr. pilaartjes. getijconst. Ajam Br.
    VERWISSELING ZUIDERKRUIS DOOR ERIDANUS.
    No.44: H.R. no.53 Juni-Juli'36 Dregwerk N.W.kust Billiton.
    No.45: H.R. no.54 Aug.-Sept'36 Dregwerk Straat Banka.
    No.46: H.R. no.1 Triang. Zuidkust Borneo van Koemai-Sempitbaai Oct.'36 (geheim).
    No.47: H.R. no.2 geheim.
    No.48: H.R. no.3 Jan-Febr'37 Oostkust Biliiton bij Selandoe.
    No.49: H.R. no.4 Maart'37 Oostkust beW. de Schaarvogeleilanden. Met bijl. Hydro-pilaren.
    No.50: H.R. No.5 April 1937 Z.kust Borneo bij Bendjermasin (geheim). Triangulatieschets niet aanwezig.
    No.51: H.R. No.6 Juni 1937 Dregwerk nabij Muntok.
    No.52: No.7 Juli 1937 Dregwerk nabij Muntok.
    No.53: No.8 16 Aug.-17 Sept. 1937 Dregwerk nabij Muntok.
    No.54: No.6 Oct. 1937 Loodingwerk Bank v. Malatajoer (z. kust Borened).
    No.55: No.7 Nov.-Dec. 1937 Loodingwerk (resultaten en nauwkerugheid) (geheim).
    No.56: No.9 Jan.- Febr. 1938 Dregwerk Str. Banka; geen vangst.
    No.57: No.10 Mrt. 1938 Dregwerk Str. Banka; Nemesis en Zuidwaarts. Geen vangst.
    No.58: No.11 Mrt. 1978 Str.Kidjang. Triangulatie op basis "Ras" - "Pai" (Rapport Orion No.19 1931). Ondiepte 51/4m beN Mena. Belood beW en beN Mnatang. Middenstand vastgelegd.
    No.59: No.8 Mei 1938 Triangulatie en loodingwerk tusschen Malatajver en Tg. Selatan (Z kust Borneo) Geheim.
    No.60: No.12 Juli 1938 Dregwerk Str. Banka. BeN S.Kesoegian en Derde Punt.
    No.61: No.17 Aug.-Sept. 1938 Dregwerk Str. Banka. BeN S.Kesoegian en Derde Punt.
    No.62: No.14 Sept. 1938 Dreggen reede Soengei Liat in verband met de komst van tinbaggermolens.
    No.63: No.15 Oct. 1938 Getijwaarnemingen P.Dapoer. Str. Banka.
    No.64: No.9 Oct. 1938 Loodingen Z.kust Borneo beZ de Barito (Geheim).
    No.65: No.10 Nov.-Dec. 1938 Loodingen Z.kust Borneo beZ de Barito (Geheim).
    No.66: No.16 Jan. 1939 Zuidingang Str. Banka.
    No.67: No.17 Maart 1939 Zuidingang Str. Banka. A.P. uit "Da" op "Luci". Onderzoek wrak ingez. brief His No.5019 K/Hyd./Alg. ddo. 20-9'38.
    No.68: No.18 Mrt. 1939 Gasparstraten. Loodingen beN Dorothearif en beW Akbar rif.
    No.69: No.19 Apr.-Mei'39 O.kust Banka. BeW Ellict. Triangulatie loodingen en dregwerk. Bijl. III mankeert.
    No.70: No.20 Apr.-Mei'39 a) Gasparstraten. Terrein beN Likat. Dregwerk beO Akbar en onderzoek Dorothearif en 28 m plek beW Likat.
    b) Loodingen NW en dregwerk beO Ondiepwater. Lijst aangevende 4 minuutbladen en 3 constructiebladen; afgegeven aan het Hoofdkantoor van Scheepvaart.
    No.71: No.21 8 Juni-20 Juli 1939 Dregwerk in Str. Banka. BeW Nangka.
    No.72: No.22 4 Aug.-31 Aug. 1939 Dregwerk in Str. Banka. Tusschen Tweede en Derde Punt.
    In Sept.'39 is de "Eridanus" wegens den oorlog els opnemingsvaartuig uit dienst gesteld. Genoteerd in boek "Indie".
    Ds 8.: De nummers: 46, 47, 50, 54, 55, 59, 64 en 65 zijn exemplaren, ontvangen van Batavia in November 1946.
  - Hydrografische rapporten., april 1936 - september 1939; 9
    Microfilm vervaardigd in 1948.
    No.1-26: Opnemingsvaartuig Hydrograaf, 1936-1939.
    1-3: Commandant Bennink, 1936.
    4-10: Commandant Blok, 1936-1937.
    11-17: Commandant Troost, 1937-1938.
    18-22: Commandant Pardi, 1938-1939.
    23-26: Commandant Reiniers, 1939.
    1: Sampit baai 1 April-24 Mei 1936.
    Schip Hydrograaf, Commandant Benaink.
    Opmerkingen Triangulatie en belooding (Geheim) Hydr. pilaren geplaatst (zie bakenlijst Sampitbaai). Getijconstanten.
    2: NW kust Banka. Gebied beW Klabat baai, 13 Juni-27 Juli 1936.
    Schip Hydrograaf, Commandant Bennink.
    Opmerkingen Opgave ondiepten (verwerkt in kaart 61).
    3: NW kust Banka Boeloe baai. Soengei Kampa, 10 Aug-14 Sept. 1936.
    Schip Hydrograaf, Commandant Dennink.
    Opmerkingen In Zuidsijde Boeloebaai 2 pilaren gemetseld. Getijconstanten Poenjoesoe benaderd (vermoedelijk gevoegd bij getijarchief). Triangulatie aangesloten aan die van Str.Banka doos 8 nr. 31 (van 1934).
    4: Tg.Poeting (bij Koemaibaai), Oct. '36.
    Schip Hydrograaf, Commandant Blok.
    Opmerkingen Triangulatie en belooding (Geheim) Hydr. pilaren geplaatst.
    4a: Z.Kust Borneo, Nov.-Dec. '36.
    Opmerkingen Vervolg Zuid Kust.
    5: Oostkust Billiton Hydrograaf Reede Manggar en Noordwaarts tot Tg.Boeroeng Mandi, 11 Jan-19 Febr. 1937.
    Opmerkingen Voortzetting triangulatie van de "Zuiderkruis". Op basis "Dou Klap" kan de triangulatie Oostwaarts (naar de Komparang eil) voortgezet worden. Getijconstanten Manggar gecontroleerd. Bijl 2. Stroomrichtingen bij de steiger van Manggar.
    6: Oost kust Billiton reede Manggar, 3 Mrt-25 Mrt. 1937.
    Opmerkingen Bij Na. Poetoes (beN reede Manggar) en "Klap" (eiland) zijn pilaren gemetseld.
    7: Z.Kust Borneo W.Bandjer, 2 Apr.-18 Mei '37.
    Opmerkingen Loodingen bewesten en nabij Kahajanriviers. (Geheim).
    8: Kahajanrivier.
    Opmerkingen Afgedragen aan getijarchief (Afd. 4.K 25).
    9: Riouw Arch. Drempel Str. Kidjing, 30 Mei-19 Juni 1937.
    Opmerkingen Heropname-Vaarwater naar Str.Kidjing tevens afgedregd. Reductievlak drempel vastgelegd. Minuutblad ingediend.
    10: W.Kust Banka Boeloebaai, 19-28 Juni 1937.
    Opmerkingen Gedregd beOosten rif Kamoedi (onderzoek droogvallend rif).
    11: N. kust Banka (Malong Goentoeer), 7 Juli-6 Aug. 1937.
    Schip Hydrograaf, Commandant Troost.
    Opmerkingen P.S. Waarn. bij S.Rambat. Stemmen overeen met die volgens de kromme t.o.v. de constanten van S.Kampe en Kelian. Ondiepten afgedregd.
    12: N.kust Banka, 16 Aug-17 Sept. 1937.
    Opmerkingen Onderzoek ondiepten benoorden Kg. Sebidoeng Oema en BeN Tg. Oelar.
    13: Drempel Barito, October 1937.
    Opmerkingen Triangulatie en loodingen. Onderzoek aterstand buiten de bank en binnen de drempel (Geheim).
    14: Drempel Barito, Nov.-Dec. '37.
    15: Zuidingang Str.Banka, 10 Jan-11 Febr. 1938.
    Opmerkingen Minuutbladen Baritononding ingediend Febr. 1938.
    16: Zuidingang Str. Banka, 21 Febr-20 Mrt. 1938.
    Opmerkingen Uit "Roek" (T 266) var. bepaald +2°.3. Geen gelegenheid tot het merken der bakens op de Sumatra kust.
    17: Z. kust Borneo, 9 Apr.-24 Mei 1938.
    Opmerkingen Triangulatie en belooding monding Kahajan. Een stevige boom werd deugdelijk gemerkt en de coörd. bepaald (blz. 2).
    17: Z. kust Borneo Kahajanrivier en voorliggend zeegebied, 9 Apr.-24 Mei 1938.
    Schip Hydrograaf, Commandant Troost (?).
    Opmerkingen Belooding tot Tg.Brawan (Geheim).
    18: Noordelijke ingang Str. Banka en Palembangriv., 7 Juni-18 Juli 1938.
    Schip Hydrograaf, Commandant Pardi.
    Opmerkingen Triangulatie en loodingen bij Ajer Oepang en S Batoe Boeroe. AS 64 vermoedelijk niet meer op juiste plaats.
    19: Opaldiwerk in Riouw Arch., 1 Aug-5 Sept. 1938.
    Opmerkingen Een triangulatie opgezet ter reede Sambo. Onderzocht o.a. Opaldi 14, 15, 16, 16a, 27, 33, 38, 40, 41, 43, 16b. (43 slechts gedeeltelijk). 2 Hydro pilaren gemetseld op Sumatrawal, N.ingang Str. Banka (Bijl. III).
    20: Z. kust Borneo Kahajanrivier N.Kust Java. Tg.Bobos, 16 Sept.-29 Oct. 1938.
    Schip Hydrograaf, Commandant M. Pardi.
    Opmerkingen Loodingen nabij Kl. Kapoeas en Pamanoekan.
    21: Z. kust Borneo Barito mond N. kust Java (Tg.Bobos), 14 Nov.-24 Dec. 1938.
    Opmerkingen Triangulatie en loodingen Tg.Bobos Vervolgens belooding monding Kahajan en Costwaarts hiervan.
    22: Opaldi's in Riouw en Lingga Arch., 4 Jan-12 Febr. 1939.
    Opmerkingen Triangulatie in Str.Riouw (bij Karas br.) ter bepaling van een 5 tal bakens voor Marinedoeleinden. Onderzoek Opaldi 24. Verder onderzocht Opaldi 21, 22, 24, 25, 42, 43II, 43III en 72a. Opaldi 25 niet gevonden (niet gedregd). Berekend hoogt Laban 86 m (kaart 42) benevens hoogte Moeboet, Tjemara en Tafelberg.
    23: Zuidingang Str.Banka ZW kust Billiton, 24 Febr 9 Mrt. 24 Mrt-7 Apr. 1939.
    Schip Hydrograaf, Commandant Reiniers.
    Opmerkingen Onderzoek 51/2 meter plek op 3-19-40 S en 107-32-40 E. Niet gedregd en niet gevonden.
    24: Gasparstr. Ondiepwater en omgeving, 17 Mei-25 Mei 1939.
    Opmerkingen De bakenlijst ontbreekt (1946). Mader onderzoek 51/2 meter plek (rapport 19). B.a.Z. 158/-39 Hydr. pilaar bij kg. Selioe opnieuw gemetseld, meer landwaarts. Nidd.-vlak hierop vastgelegd.
    25: Asahan en Rokan, 6 Juni-17 Juli 1939.
    Opmerkingen Stroomwaarn. gedaan door de Moesi in Str. Philip en Str.Doerian, beide 15 dagen (ingediend).
    26: Asahan en Rokan, 22 Juli-2 Sept. 1939.
    Opmerkingen A.S. 104 in de S.Bontajan is verplaatst. Coördinaten onbekend. Genoteerd in het boek "Indie".
    Wegens Mobilsatie uit dienst gesteld als opnemer..
  - Hydrografische rapporten., juli 1938 - december 1941; 10
    Microfilm vervaardigd van rapporten 1 t/m 15.
    No.1-15: Opnemingsvaartuig Tydeman, 1939-1941.
    1-9: Commandant Troost, 1938-1939.
    10-15: Commandant C. Blok, 1941.
    1: Rapport No.1. 13 Juli - 8 Aug. 1938. ZW kust Billiton nabij P. Selioe. Triangulatie opgezet op basis Ree (Kegelbaak Teree-riffen) - "Doel". Loodingwerk. (Bijl 3 mankeert).
    2: Rapport No.2. 17 Aug. - 21 Sept. 1938. ZW kust Billiton. Triangulatie en loodingwerk. Getijconstanten benaderd van kg. Selioe.
    3: Rapport No.3. 3 Oct. - 9 Nov. 1938. ZW kust Billiton. Triangulatie opgezet op "Bol" - "Koe" (Opgave ligging pilaartje t.o.v. "Koe"). A.P. uit "Bol" op "Koe". Dreg en loodingwerk. Bij kg. Selioe pilaar "Hydr. 1938" gebouwd, waarop de middenstand is vast gelegd.
    4: Rapport No.4. 21 Nov. - 24 Dec, 1938. W.kust Billiton. Triangulatie, dreg-en loodingwerk.
    5: Rapport No.5. 4 Jan. - 8 Febr. 1939. Oostkust Banka. Triangulatie en loodingwerk beNoorden Lepar. Var. bep. (+ 0°,6).
    6: Rapport No.6. 20 Febr. - 1 April 1939. Oostkust Banka - Loodingwerk. Getijconstanten van Tg. Berikat bepaald. Weinig verschil met de constanten, vroeger bepaald door de "Zuiderkruis". In de ZW lijke grenssteen (neut) van het lichtwachtersemplacement werd een ijzeren plaatje aangebracht en de middenstand hierop vastgelegd.
    7: Rapport No.7. 12 April - 17 Mei 1939. W kust Billiton. Triangulatie en loodingen tusschen Liat en Ondiepwater. Aan de Oostzijde van Ondiepwatereiland een pilaar Hydr. 1939 gebouwd, waarop de middenstand is vastgelegd.
    8: Rapport No.8. 30 Mei - 4 Juli 1939. ZW kust Borneo. Triangulatie opgezet op "Sam" - "Koet" en noordwaarts voortgezet naar Gelam en Bawal (Krt. 286). Loodingen beZ Gelam.
    9: Rapport No.9. 15 Juli - 19 Aug. '39 ZW kust Borneo. Triangulatie en loodingen tusschen Bawal en Gelam. Constanten benaderd van Iras. Loodingen t.o.v. deze P.S. gereduceerd.
    Wegens de mobilisatie onttrokken van opname werkzaamheden. (Heeft gedurende de oorlog nog eenige detailopnamen verricht.) (Zie blz. 2).
    Hydr. Rapporten "Tydeman" 1941, Cdt. C.Blok.
    10: Rapport No.1. 21 Juni - 18 Juli 1941. Javazee; echoloodingen tusschen Noordwachter en Discovery Oostbank, met assistentie van de gew. vaartuigen "Djampea" en "Djombang".
    11: Rapport nr. 2. 28 Juli - 27 Aug. 1941. Vervolg van rapport nr. 1. Echoloodingen tusschen Discovery Oostbank - Noordwachter en tusschen Noordwachter en Noordingan. Str. Soenda.
    12: Rapport nr. 3d. 7 Sept. - 29 Sept. 1941. Terrein Tijlatjap. (K. Pasoeroehan, K. Donan en Djeroeklegi schaal 1: 10.000) Triangulatie en belooding. Kaart 208 geeft aanzienlijk verschil met de ter plaatse uitgevoerde triangulaties. Peilschaalaan den Donansteiger geplaatst.
    13: Rapport nr. 3b. 29 Sept. - 12 Oct. 1941. Terrein Tjilatjap. Westkust Noesa Kambangan, Solok Batoer en Westelijke toegangen naar de Segara Anakan. Hydr. pilaren gemetseld op het eiland Noesa Wré en Solok Batoer.
    14: Rapport nr. 3c. 12 Oct. - 21 Oct. 1941. Terrein Tjilatjap. K. Kembangkoening, Segara Anakan en Tjitandoei. Loodingen in Panandjoengbaai en Zeegebied beZuiden Noesa Kembangan. Var. bep. te Tjilatjap.
    15: Rapport nr. 4. 7 Nov. - 13 Dec. 1941. Terrein Seroetoe - Straat Singapore. Echoloodingen zeegebied, 13' breede strook. Schets van gebruikt drijfbaken.